臺灣彰化地方法院刑事判決
109年度易字第1041號
公  訴  人  臺灣彰化地方檢察署檢察官 
被      告  陳弘憲


                    居雲林縣○○鎮○○路000號之20(指定送達處所)
            許坤祥



上列被告因加重竊盜，經檢察官提起公訴（109年度偵字第12738
號、第13487號），本院依簡式審判程序判決如下：
    主  文
陳弘憲犯附表主文欄所示之罪，各處如所示之刑及沒收。應執行
有期徒刑拾月。
許坤祥犯附表編號3至4主文欄所示之罪，各處如所示之刑及沒收
。應執行有期徒刑拾月。
    犯罪事實及理由
一、本件犯罪事實及證據，除均引用檢察官起訴書之記載（如附
    件起訴書）外，證據補充如下：被告陳弘憲、許坤祥於本院
    審理時之自白。
二、論罪科刑：
  ㈠被告陳弘憲部分：
　⒈核被告陳弘憲如附件起訴書犯罪事實欄㈠至㈢所示3次所為，
    均係犯刑法第321條第1項第3款之攜帶兇器竊盜罪；犯罪事
    實欄㈣所示所為，則係犯刑法第321條第1項第2款、第3款之
    攜帶兇器毀壞安全設備竊盜罪。
　⒉被告就附表編號3、4所示之犯行，與被告許坤祥，有犯意聯
    絡與行為分擔，應為共同正犯。
　⒊另被告陳弘憲所犯前揭4罪，犯意各別、行為互異，應分論併
    罰之。
　⒋爰審酌被告陳弘憲正值盛年，本應依靠自己的努力獲取合法
    、正當財富，竟冀望不勞而獲竊取他人財物，實有可議之處
    ，但斟酌被告於犯後坦承全部犯行，被告無竊盜之前科素行
    ，並與本案被害人李啟鳴達成和解，且已賠償新臺幣（下同
    ）1萬2,000元，此部分之損害已獲得填補，被告陳弘憲雖已
    經與被害人陳士元達成和解，被告陳弘憲願意賠償22萬元，
    但其僅實際賠償2萬元，尚未填補其餘損害，另斟酌被告陳
    弘憲於本院審理時自述：我的學歷是高職畢業，我剛再婚，
    育有3個小孩，小孩跟我母親一起生活，我在市場擔任搬菜
    工，日薪700元，我不用負擔小孩的生活費，我因為欠別人
    錢，所以才為本案竊盜犯行等語之家庭生活、經濟狀況、犯
    罪動機，被告陳弘憲及公訴人對於量刑並無意見、本案被告
    陳弘憲各次行竊手段、竊得財物價值差異等一切情狀，分別
    量處如附表主文欄所示之刑。
　⒌刑法第50條、第51條並未明文規定在個案中應該如何量定應
    執行之刑，對此，本院認為數罪併罰案件定應執行刑之目的
    在於「罪責原則」及「特別預防」之考量，刑罰之一般預防
    功能，將使行為人淪為「警惕世人」的工具（手段），侵害
    人性尊嚴（刑罰的一般預防功能在於立法者所設定的法定刑
    的本身），不應該在量刑或定應執行刑予以考慮，而經過此
    一特別之量刑程序，方能充分反應各行為整體之不法內涵，
    進而進行充分且不過度的罪責評價，尤其是各宣告刑對於行
    為人的刑罰意義，也應該充分考量行為人本身的人格特性及
    刑罰經濟原則，過重的刑罰反而無法達到教化之目的，更有
    可能違反比例原則。此外，本院亦認刑法第57條所規定之各
    款量刑事由，就同一事由在定應執行之刑時予以再次評價，
    並不違反「雙重評價禁止」，主要的理由在於兩者的制度目
    的不同，在決定宣告刑時，法院應該考量宣告刑之處遇是否
    合乎罪責原則與特別預防功能，在罪責框架基礎內決定具體
    刑度，但在決定應執行刑時，則是出於整體刑罰執行的考量
    ，行為人的人格罪責，已經在各罪宣告刑累加的上限下，作
    為得減輕應執行之刑之事由，尤其是行為人所犯數罪的犯罪
    特質，總和的累加觀察，更可以充分反應行為人的主觀法敵
    對意思，以及法益侵害的總體威脅程度。因而斟酌本案被告
    陳弘憲所犯均為竊盜罪，罪質同一，被告陳弘憲二度行竊車
    牌之犯罪情節與手法雷同，本案行竊時間緊接，整體財產法
    益侵害程度尚非重大，被告於犯罪後坦承全部犯行，並不逃
    避刑事責任，且已經與部分被害人達成和解等一切情狀，定
    應執行之刑如主文所示，且諭知易科罰金之折算標準。
　㈡被告許坤祥部分：
　⒈核被告許坤祥如附件起訴書犯罪事實欄㈢所示所為，係犯刑
    法第321條第1項第3款之攜帶兇器竊盜罪；如犯罪事實欄㈣
    所示所為，則係犯刑法第321條第1項第2款、第3款之攜帶兇
    器毀壞安全設備竊盜罪。
　⒉被告許坤祥就前述犯行，與同案被告陳弘憲，有犯意聯絡與
    行為分擔，應為共同正犯。
　⒊被告許坤祥所犯前揭2罪，犯意各別、行為互異，應分論併罰
    之。
　⒋另被告許坤祥前於民國106年間，因施用毒品等案件，分別經
    判處有期徒刑1年10月、4月、8月確定，經接續執行，於108
    年12月31日因縮短刑期假釋出監，假釋期間付保護管束，於
    109年5月10日假釋期滿未經撤銷，視為執行完畢等情，此有
    臺灣高等法院被告前案紀錄表在卷可佐，其於前案有期徒刑
    執行完畢後，5年以內故意再犯本件有期徒刑以上之罪，為
    累犯，就法定最高度刑部分，應依法加重其刑，本院考量被
    告所犯前案，為施用毒品案件，與本案之罪質雖有相當大之
    差異，但施用毒品與竊盜犯行，往往具有關連性，且被告於
    前案執行完畢短時間內再犯本案，展現高度之法敵對意識，
    予以加重最低度刑，並無罪責不相當，依據司法院大法官釋
    字第775號解釋意旨，應依法加重最低度本刑。
　⒌爰審酌被告許坤祥貪圖小利，竟冀望不勞而獲竊取他人財物
    ，其犯罪之動機實屬可議，且被告許坤祥迄今尚未賠償任何
    損失，難認其於犯罪後積極彌補損害，另斟酌被告許坤祥於
    犯罪後坦承犯行之態度，其於本院審理時自述：我的學歷是
    高中畢業，未婚，沒有小孩，入監前與父母同住，之前我的
    工作是種火龍果等語之家庭生活、經濟狀況、被告許坤祥及
    公訴人對於量刑並無意見、本案被告許坤祥2度行竊手段、
    竊得財物價值差異等一切情狀，分別量處如附表主文欄所示
    之刑。
　⒍定應執行刑之理由：本院依據前述定應執行之刑之理由，因
    而斟酌本案被告許坤祥所犯均屬竊盜罪，罪質同一、犯罪時
    間相近、整體財產法益侵害程度不高、被告許坤祥坦承全部
    犯行，另考量上開家庭生活與經濟狀況等一切情狀，定應執
    行之刑如主文所示。
三、關於沒收：
　㈠犯罪工具：
　⒈扣案之扳手1支、破壞剪1支，均為被告陳弘憲所有、如附件
    起訴書犯罪事實欄㈠至㈢所示之行竊工具，應依刑法第38條
    第2項前段之規定，宣告沒收。
　⒉被告陳弘憲如附件起訴書犯罪事實欄㈣所示行竊使用之L型釘
    把1支，並未扣案，本院考量此一工具取得容易、價值低廉
    ，沒收此物，並無預防再犯之必要，基於比例原則之考量，
    爰不予宣告沒收、追徵（犯罪工具為裁量沒收）。
　⒊至扣案之外套1件，為被告陳弘憲行竊時穿著之日常衣物，並
    非供其行竊所用之物，自無從宣告沒收。　
　㈡犯罪所得：
　⒈被告陳弘憲所竊得之車牌號碼，並未扣案、實際合法發還被
    害人，本院考量車牌本身的經濟價值不高，主要的功能在於
    道路交通主管機關的監理，被告陳弘憲竊取的目的，在於行
    竊不被輕易發現，非財物的價值，予以沒收，欠缺刑法重要
    性，依刑法第38條之2第3項之規定，不予宣告沒收、追徵。
　⒉被告陳弘憲與被害人李啟鳴達成和解，並實際賠償1萬2,000
    元，此與所竊得之物價額相當，應認已經實際合法發還被害
    人李啟鳴，應依刑法第38條之1第5項之規定，不予宣告沒收
    或追徵。
  ⒊就附件起訴書犯罪事實欄㈣所示之犯罪所得部分，被告陳弘
    憲實際分得現金25萬元，被告許坤祥則分得現金10萬元，對
    此：
  ⑴被告陳弘憲部分之犯罪所得，其中3萬3,200元部分經查扣後
    ，另經本院裁定發還被害人陳士元，又被告陳弘憲於本院調
    解時，另已給付2萬元給被害人陳士元，此些款項應認已合
    法發還被害人，而無庸宣告沒收，被告尚保有19萬6,800元
    之不法利得，而此為通用貨幣，無庸再計算其價額，乃應依
    法追徵如附表編號4主文欄所示。
  ⑵被告許坤祥部分之犯罪所得，並未扣案、實際發還被害人陳
    士元，應依法追徵如附表編號4主文欄所示。
據上論斷，依刑事訴訟法第273條之1第1項、第299條第1項前段
、第310條之2、第454條，判決如主文。　　
本案經檢察官黃智炫提起公訴，檢察官陳昭蓉、吳皓偉到庭執行
職務。
中　　華　　民　　國　　110 　年　　9 　　月　　13　　日
                  刑事第五庭  法  官  陳德池
以上正本證明與原本無異。　　　　　　　　　
如不服本判決，應於收受判決後20日內向本院提出上訴書狀，並
應敘述具體理由。其未敘述上訴理由者，應於上訴期間屆滿後20
日內向本院補提理由書（均須按他造當事人之人數附繕本）「切
勿逕送上級法院」。
告訴人或被害人對於判決如有不服具備理由請求檢察官上訴者，
其上訴期間之計算係以檢察官收受判決正本之日期為準。
中　　華　　民　　國　　110 　年　　9 　　月　　14　　日
                              書記官  陳孟君
附錄論罪科刑法條全文：
中華民國刑法第321條
犯前條第1項、第2項之罪而有下列情形之一者，處6月以上5年以
下有期徒刑，得併科50萬元以下罰金：
一、侵入住宅或有人居住之建築物、船艦或隱匿其內而犯之。
二、毀越門窗、牆垣或其他安全設備而犯之。
三、攜帶兇器而犯之。
四、結夥三人以上而犯之。
五、乘火災、水災或其他災害之際而犯之。
六、在車站、港埠、航空站或其他供水、陸、空公眾運輸之舟、
    車、航空機內而犯之。
前項之未遂犯罰之。
附表：
編號 犯罪事實 主文 1 附件起訴書犯罪事實欄㈠ 陳弘憲犯攜帶兇器竊盜罪，處有期徒刑柒月。 扳手壹支，沒收之。 2 附件起訴書犯罪事實欄㈡ 陳弘憲犯攜帶兇器竊盜罪，處有期徒刑柒月。 破壞剪壹支，沒收之。 3 附件起訴書犯罪事實欄㈢ 陳弘憲共同犯攜帶兇器竊盜罪，處有期徒刑柒月。 許坤祥共同犯攜帶兇器竊盜罪，累犯，處有期徒刑捌月。 扳手壹支，沒收之。 4  附件起訴書犯罪事實欄㈣ 陳弘憲共同犯攜帶兇器，毀壞安全設備竊盜罪，處有期徒刑捌月。 犯罪所得新臺幣拾玖萬陸仟捌佰元，追徵之。 許坤祥共同犯攜帶兇器，毀壞安全設備竊盜罪，累犯，處有期徒刑玖月。 犯罪所得新臺幣拾萬元，追徵之。 
附件：臺灣彰化地方法院檢察署109年度偵字第12738號、第1348
      7號起訴書1 份。